臺灣雲林地方法院刑事判決　　　　　　　100年度易字第521號
公　訴　人　臺灣雲林地方法院檢察署檢察官
被　　　告　徐主恩
上列被告因毀棄損壞案件，經檢察官聲請簡易判決處刑（100 年
度撤緩偵字第93號），本院虎尾簡易庭認不宜簡易判決處刑（原
案號：100 年度虎簡字第162 號），改分通常程序案件，本院判
決如下：
    主  文
本件公訴不受理。
    理  由
一、聲請簡易判決處刑意旨略以：被告徐主恩前因違反罪麻醉藥
    品管理及肅清煙毒條例等案件，經臺灣高等法院臺南分院分
    別判處有期徒刑5 月、3 年4 月、15年，前開各罪嗣經法院
    裁定應執行有期徒刑18年確定。嗣於97年10月16日假釋交付
    保護管束期滿，以已執行完畢論。詎不知悔改，於99年7 月
    29日凌晨，在雲林縣虎尾鎮○○路93號「雙鶴電子遊戲場」
    因開分保留問題與告訴人吳延齡即上開電子遊藝場負責人發
    生爭執，被告竟基於毀損他人物品之犯意，於同日凌晨12時
    30分許，攜帶榔頭進入上開電子遊戲場，以榔頭砸毀告訴人
    所有大型電子遊戲機臺之小螢幕。嗣又接續上開犯意，於同
    日中午12時許，再以相同方式，砸破告訴人所有上開大型電
    子遊戲機臺一體成形之兩個大螢幕，致上開大型電子遊戲機
    臺無法繼續使用，足生損害於告訴人。後於99年9 月15日，
    被告至上開電子遊戲場消費，因為分數兌換問題，又與被害
    人發生爭執，徐主恩因此心生不滿，竟又基於毀損他人物品
    之犯意，於同日凌晨1 時30分許，在上開電子遊戲場內，持
    店內之椅子敲打告訴人所有之電子遊戲機臺，使該電子遊戲
    機臺螢幕破裂不堪使用，致生損害於告訴人之財產利益。因
    認被告2 次毀損行為，均涉犯刑法第354 條毀損他人物品罪
    嫌。
二、按檢察官聲請以簡易判決處刑之案件，經法院認應為不受理
    判決之諭知者，應適用通常程序審判之，刑事訴訟法第451
    條之1 第4 項第3 款、第452 條定有明文。告訴乃論之罪，
    告訴人於第一審辯論終結前，得撤回其告訴，又告訴經撤回
    者，法院應諭知不受理之判決，並得不經言詞辯論為之，同
    法第238 條第1 項、第303 條第3 款及第307 條亦分別明文
    規定。
三、查本件檢察官聲請簡易判決處刑，認被告涉犯刑法第354 條
    之毀損他人物品罪嫌，依同法第357 條規定，須告訴乃論。
    茲據告訴人吳延齡於第一審言詞辯論終結前，已與被告在本
    院民事庭成立調解，並於100 年8 月17日具狀撤回告訴，此
    有本院100 年度司簡附民移調字第19號調解筆錄及刑事撤回
    狀各1 紙在卷可憑，依前開規定，本件改依通常程序審判，
    並不經言詞辯論，逕為諭知不受理之判決。
四、據上論斷，應依刑事訴訟法第452 條、第303 條第3 款、第
    307 條，判決如主文。
中    華    民    國   100    年    9     月    13    日
                  刑事第一庭  法  官  侯廷昌
以上正本證明與原本無異。
如不服本判決應於收受判決後10日內向本院提出上訴書狀，並應
敘述具體理由；其未敘述上訴理由者，應於上訴期間屆滿後20日
內向本院補提理由書（均須按他造當事人之人數附繕本）。「切
勿逕送上級法院」。
                              書記官  王淑美
中    華    民    國   100    年    9     月    13    日